【裁判字號】    99,簡上,85
【裁判日期】    990531
【裁判案由】    傷害
【裁判全文】
臺灣臺北地方法院刑事判決              99年度簡上字第85號
上  訴  人  臺灣臺北地方法院檢察署檢察官
被      告  甲○○
上列上訴人因被告甲○○傷害案件，不服本院98年度簡字第4858
號民國98年12月11日第一審簡易判決（檢察官聲請簡易判決處刑
書案號：98年度偵緝字第2251號），提起上訴，本院判決如下：
    主  文
上訴駁回。
    事  實
一、甲○○前於民國96年間因詐欺案件，經本院以96年度易字第
    2705號判處有期徒刑5 月確定（減為有期徒刑2 月又15日）
    ，並於97年3 月17日易科罰金執行完畢。詎甲○○猶不知悔
    改，於97年11月12日下午4 時許，在臺北市○○區○○街88
    號3 樓之10內，與乙○○等人把玩麻將時，因遭乙○○懷疑
    詐賭、並遭強行抓手，致生口角爭執，竟基於普通傷害之故
    意，與乙○○推拉扭打，致乙○○跌倒而受有右脛、腓骨粉
    碎性骨折之傷害。
二、案經被害人乙○○訴由臺北市政府警察局萬華分局報告臺灣
    臺北地方法院檢察署檢察官偵查起訴，經本院改以簡易判決
    處刑。
    理  由
一、訊據被告甲○○就於前揭時地與告訴人乙○○發生爭執並扭
    打，致告訴人受有右脛、腓骨粉碎性骨折傷害等事實，於本
    院調查時均坦承不諱，且：
  (一)有告訴人乙○○於警詢、偵訊時之指訴（見偵查卷第5 、29
    頁）；
  (二)並經證人陳順秀、李教林於98年5 月27日偵訊時證述情節明
    確（見偵查卷第30頁）；
  (三)被害人乙○○於當日極致臺北市立聯合醫院中興院區就診，
    受有右脛、腓骨粉碎性骨折之傷害，而因脛股下端骨折延伸
    至關節面，未來有可能併發踝關節外傷性退化關節炎等情，
    有被害人乙○○之臺北市立聯合醫院中興院區診斷證明書（
    見偵查卷第8 、35頁）、臺北市立聯合醫院98年8 月18日北
    市醫興字第09833100200 號函及附件臺北市立聯合醫院乙○
    ○病歷（見偵查卷第61頁）在卷可稽。
  (四)是依上開證人指述內容及卷附之各項文書等補強證據已足資
    擔保被告於本院調查中所為之上開任意性自白之真實性，按
    據刑事訴訟法第156 條之規定，自得據被告前開任意性自白
    及各該補強證據，採信被告任意、真實之自白，認本件事證
    明確，被告犯行洵堪認定，應予依法論科。
二、核被告所為，係犯刑法第277 條第1 項傷害罪。公訴人上訴
    意旨略以：
  (一)原審判決判處被告甲○○拘役30日固非無據。惟查，按刑事
    審判旨在實現刑罰權之分配正義，故法院對於有罪被告之科
    刑，應符合罪刑相當之原則，使輕重得宜，罰當其罪，此所
    以刑法第57條明定科刑時，應審酌一切情狀，尤應注意該條
    所列十款事項，以為科刑輕重之標準，並賦予法院裁量權。
    而判決於科刑之理由，如僅載稱審酌被告之品行、犯罪之動
    機、目的、手段、犯後態度等一切情狀，因如此記載，均僅
    為法律抽像之一般規定，並未說明各該事項之具體情形，其
    量刑是否妥適無從據以斷定，自有判決理由未備之違法，最
    高法院94年度台上字第2131號判決著有明文。原審判決就量
    刑之理由已載有：「…被告犯後於本院訊問時坦認犯行之態
    度良好，復兼衡被告犯罪起因係玩麻將時告訴人（乙○○）
    懷疑被告詐賭，並以手抓住被告，致生口角爭執扭打，造成
    被害告訴人上開傷害，而被告見狀背告訴人下樓，並上計程
    車，且由證人陳順秀陪同前往醫院急診之事實…而被告犯後
    亦坦承犯行，雖欲與告訴人和解，惟和解金額差距五、六十
    萬元許過大，致未能與被害人達成和解，並兼衡被害人受傷
    情節…」等情考量，惟並未顧及被告犯罪的目的係在於報復
    告訴人疑有詐賭之行為，原審判決卻僅量處拘役三十日，忽
    略刑法第57條其他情狀，並未考量各該事由之全部具體情形
    ，其量刑顯屬過輕。
  (二)次按「告訴人得於審判中委任代理人到場陳述意見。但法院
    認為必要時，得命本人到場。」刑事訴訟法第271 條之1 第
    1 項定有明文。就本條文之規定而言，告訴人得於審判中委
    任代理人到場之前提在於告訴人受法院審判期日到場通知，
    告訴人始有於審判中委任代理人之機會，然原審判決雖採認
    被告所主張之「背告訴人下樓，並上計程車，且由證人陳順
    秀陪同前往醫院急診，欲與告訴人和解，惟和解金額差距五
    、六十萬元許過大。」之說法，然卻未通知告訴人於審判或
    準備期日到庭，而予告訴人對被告此項主張陳述意見之機會
    ，逕行認被告之說詞，而為量刑之參考，原判決此項認定，
    即嫌率斷云云。
三、惟本院審理中業已傳喚告訴人到庭，被告與被害人雖達成和
    解，然迄今仍未依照和解內容賠償被害人之損失，此有和解
    筆錄影本在卷足憑，是原審以被告有如事實所示之犯罪科刑
    及行情形，有卷附之臺灣高等法院被告前案紀錄表可稽，其
    於上開有期徒刑執行完畢後5 年內，再故意犯本件有期徒刑
    以上之罪，為累犯，應依刑法第47條第1 項規定，加重其刑
    。本院兼衡被告犯罪起因係玩麻將時告訴人懷疑被告詐賭，
    並以手抓住被告，致生口角爭執扭打，造成被害告訴人上開
    傷害，而被告見狀背告訴人下樓，並上計程車，且由證人陳
    順秀陪同前往醫院急診之事實，迭經證人陳順秀於98年9 月
    10 日 偵訊時證述綦詳明確，並兼衡被害人受傷情節，被告
    犯罪之動機、目的、方法手段，事發當時過程，及其背告訴
    人下樓、上計程車之送醫措施，與被告經濟狀況不富裕等一
    切情狀，依據刑事訴訟法284 條之1 、第449 條第2 項及第
    3 項，刑法第277 條第1 項、第47條第1 項、第41條第1 項
    前段，刑法施行法第1 條之1 處拘役30日，如易科罰金以新
    臺幣1,000 元折算1 日，其認事用法及量刑均無不當，上訴
    人認量刑過輕，實無理由，應予駁回。
據上論斷，應依刑事訴訟法第455 條之1 第1 項、第3 項、第36
8 條，判決如主文。
本案經檢察官高維駿到庭執行職務。
中    華    民    國    99    年    5     月    31    日
                  刑事第四庭  審判長  法  官  郭惠玲
                                      法  官  李明益
                                      法  官  呂政燁
以上正本證明與原本無異。
本判決不得上訴。
                                      書記官  江虹儀
中    華    民    國    99    年    5     月    31    日
附錄本案論罪科刑法條全文：
刑法第277條（普通傷害罪）
傷害人之身體或健康者，處3 年以下有期徒刑、拘役或1 千元以
下罰金。
犯前項之罪因而致人於死者，處無期徒刑或7 年以上有期徒刑；
致重傷者，處3 年以上10年以下有期徒刑。

司法院資訊處製作；財團法人民間司法改革基金會備份。
